<!DOCTYPE html PUBLIC "-//W3C//DTD XHTML 1.0 Transitional//EN" "http://www.w3.org/TR/xhtml1/DTD/xhtml1-transitional.dtd">
<html xmlns="http://www.w3.org/1999/xhtml">
<head>
	<meta http-equiv="Content-Type" content="text/html; charset=iso-8859-1" />
	<title>Ymmärrä suomea</title>
	<style type="text/css" media="all">@import "css/styles.css";</style>
	<script type="text/javascript" src="swfobject.js"></script>
</head>
<body class="font-medium">
	<div id="main-wrapper">
		<div id="topbar"></div>
		<div id="main-menu">
			<table cellspacing="0" cellpadding="0" border="0" class="add-links"><tr>
				<td class="item"><img class="raquo" src="i/raquo.gif" alt="" height="7" width="4" /><a href="/ymmarra/index.php?moduli=sanakirja">Sanakirja</a></td>
				<td class="item"><img class="raquo" src="i/raquo.gif" alt="" height="7" width="4" /><a href="/ymmarra/index.php?moduli=verbit">Verbiluettelo</a></td>
				<td class="item"><img class="raquo" src="i/raquo.gif" alt="" height="7" width="4" /><a href="/ymmarra/index.php?moduli=kielioppi">Kielioppi</a></td>
			</tr></table>
			<table cellspacing="0" cellpadding="0" border="0"><tr>
				<td class="item"><img class="raquo" src="i/raquo.gif" alt="" height="7" width="4" /><a href="/ymmarra/index.php">Etusivu</a></td>
				<td class="item"><img class="raquo" src="i/raquo.gif" alt="" height="7" width="4" /><a href="/ymmarra/index.php?moduli=tekstit">Lukutekstit</a></td>
			</tr></table>
		</div>
		<div id="content">
			<table cellspacing="0" cellpadding="0" border="0" id="content-wrapper"><tr>
				<td>
					<div id="left-menu">
												<div class="header-verb"><span>Verbit</span></div>
						<div class="menu">
								<div class="init"><a href="/ymmarra/index.php?moduli=verbit&kirjain=a">A</a></div>
								<div class="init"><a href="/ymmarra/index.php?moduli=verbit&kirjain=e">E</a></div>
								<div class="init"><a href="/ymmarra/index.php?moduli=verbit&kirjain=h">H</a></div>
								<div class="init"><a href="/ymmarra/index.php?moduli=verbit&kirjain=i">I</a></div>
								<div class="init"><a href="/ymmarra/index.php?moduli=verbit&kirjain=j">J</a></div>
								<div class="init"><a href="/ymmarra/index.php?moduli=verbit&kirjain=k">K</a></div>
								<div class="init"><a href="/ymmarra/index.php?moduli=verbit&kirjain=l">L</a></div>
								<div class="init"><a href="/ymmarra/index.php?moduli=verbit&kirjain=m">M</a></div>
								<div class="init"><a href="/ymmarra/index.php?moduli=verbit&kirjain=n">N</a></div>
								<div class="init"><a href="/ymmarra/index.php?moduli=verbit&kirjain=o">O</a></div>
								<div class="init"><a href="/ymmarra/index.php?moduli=verbit&kirjain=p">P</a></div>
								<div class="init"><a href="/ymmarra/index.php?moduli=verbit&kirjain=r">R</a></div>
								<div class="init"><a href="/ymmarra/index.php?moduli=verbit&kirjain=s">S</a></div>
								<div class="init"><a href="/ymmarra/index.php?moduli=verbit&kirjain=t">T</a></div>
								<div class="init"><a href="/ymmarra/index.php?moduli=verbit&kirjain=u">U</a></div>
								<div class="init"><a href="/ymmarra/index.php?moduli=verbit&kirjain=v">V</a></div>
								<div class="init"><a href="/ymmarra/index.php?moduli=verbit&kirjain=y">Y</a></div>
								<div class="init"><a href="/ymmarra/index.php?moduli=verbit&kirjain=Ä">Ä</a></div>
						</div>					</div>
				</td>
				<td>
					<div id="main-content">
						<div id="path">
							<a href=".">Etusivu</a> &gt; <a href="/ymmarra/index.php?moduli=verbit&kirjain=M">M</a>						</div>
													<h1>MUISTELLA</h1>
						<table cellspacing="0" cellpadding="0" border="0">
							<tr>
								<td colspan="2" style="padding-bottom:10px;"><strong>Aktiivin indikatiivi</strong></td>
							</tr>
							<tr>
								<td><pre>PREESENS                   
minä      muistelen        
sinä      muistelet        
hän       muistelee        
me        muistelemme      
te        muistelette      
he        muistelevat      

PASSIIVI
          muistellaan      

IMPERFEKTI                 
         muistelin         
         muistelit         
         muisteli          
         muistelimme       
         muistelitte       
         muistelivat       

PASSIIVI
         muisteltiin       

PERFEKTI
olen     muistellut        
olet     muistellut        
on       muistellut        
olemme   muistelleet       
olette   muistelleet       
ovat     muistelleet       

PASSIIVI
on       muisteltu         

PLUSKVAMPERFEKTI

olin     muistellut        
olit     muistellut        
oli      muistellut        
olimme   muistelleet       
olitte   muistelleet       
olivat   muistelleet       

PASSIIVI
oli      muisteltu         
</pre></td>
								<td>&nbsp;&nbsp;&nbsp;</td>
								<td><pre>     KIELTOMUOTO
     en        muistele
     et        muistele
     ei        muistele
     emme      muistele
     ette      muistele
     eivät     muistele


     ei        muistella 

   
     en        muistellut
     et        muistellut
     ei        muistellut
     emme      muistelleet
     ette      muistelleet
     eivät     muistelleet


     ei        muisteltu  


     en      ole muistellut
     et      ole muistellut
     ei      ole muistellut
     emme    ole muistelleet
     ette    ole muistelleet
     eivät   ole muistelleet


     ei      ole muisteltu  



     en    ollut  muistellut
     et    ollut  muistellut
     ei    ollut  muistellut
     emme  olleet muistelleet
     ette  olleet muistelleet
     eivät olleet muistelleet


     ei    ollut  muisteltu
</pre></td>
							</tr>
						</table>
						<table cellspacing="0" cellpadding="0" border="0">
							<tr>
								<td colspan="2" style="padding-bottom:10px;"><strong>Aktiivin konditionaali</strong></td>
							</tr>
							<tr>
								<td><pre>PREESENS
minä     muistelisin       
sinä     muistelisit       
hän      muistelisi        
me       muistelisimme     
te       muistelisitte     
he       muistelisivat     

PASSIIVI
         muisteltaisiin    

PERFEKTI
olisin   muistellut        
olisit   muistellut        
olisi    muistellut        
olisimme muistelleet       
olisitte muistelleet       
olisivat muistelleet       

PASSIIVI
olisi    muisteltu         
</pre></td>
								<td>&nbsp;&nbsp;&nbsp;</td>
								<td><pre> 
     en          muistelisi
     et          muistelisi
     ei          muistelisi
     emme        muistelisi
     ette        muistelisi
     eivät       muistelisi


     ei          muisteltaisi  


     en olisi    muistellut
     et olisi    muistellut
     ei olisi    muistellut
     emme olisi  muistelleet
     ette olisi  muistelleet
     eivät olisi muistelleet


     ei olisi    muisteltu
</pre></td>
							</tr>
						</table>
						<table cellspacing="0" cellpadding="0" border="0">
							<tr>
								<td colspan="2" style="padding-bottom:10px;"><strong>Aktiivin potentiaali</strong></td>
							</tr>
							<tr>
								<td><pre>PREESENS
minä     muistellen        
sinä     muistellet        
hän      muistellee        
me       muistellemme      
te       muistellette      
he       muistellevat      

PASSIIVI
         muisteltaneen     

PERFEKTI
lienen   muistellut        
lienet   muistellut        
lienee   muistellut        
lienemme muistelleet       
lienette muistelleet       
lienevät muistelleet       

PASSIIVI
lienee   muisteltu         
</pre></td>
								<td>&nbsp;&nbsp;&nbsp;</td>
								<td><pre> 
     en          muistelle
     et          muistelle
     ei          muistelle
     emme        muistelle
     ette        muistelle
     eivät       muistelle


     ei          muisteltane  


     en    liene muistellut
     et    liene muistellut
     ei    liene muistellut
     emme  liene muistelleet
     ette  liene muistelleet
     eivät liene muistelleet


     ei    liene muisteltu
</pre></td>
							</tr>
						</table>
						<table cellspacing="0" cellpadding="0" border="0">
							<tr>
								<td colspan="2" style="padding-bottom:10px;"><strong>Aktiivin imperatiivi</strong></td>
							</tr>
							<tr>
								<td><pre>PREESENS

(sinä)   muistele          
(hän)    muistelkoon       
(me)     muistelkaamme     
(te)     muistelkaa        
(he)     muistelkoot       

PASSIIVI
         muisteltakoon     

PERFEKTI

ole      muistellut        
olkoon   muistellut        
olkaamme muistelleet       
olkaa    muistelleet       
olkoon   muistelleet       

PASSIIVI
olkoon   muisteltu         
</pre></td>
								<td>&nbsp;&nbsp;&nbsp;</td>
								<td><pre> 

     älä         muistele
     älköön      muistelko
     älkäämme    muistelko
     älkää       muistelko
     älkööt      muistelko


     älköön      muisteltako  



     älä        muistellut
     älköön     muistellut
     älkäämme   muistelleet
     älkää      muistelleet
     älkööt     muistelleet


     älköön olko   muisteltu
</pre></td>
							</tr>
						</table>
						<table cellspacing="0" cellpadding="0" border="0">
							<tr>
								<td colspan="2" style="padding-bottom:10px;"><strong>Verbin nominaalimuodot</strong></td>
							</tr>
							<tr>
								<td><pre>I INFINITIIVI              

Lyhyempi muoto:            
         muistella         

Pitempi muoto:             
         muistellakseni    
         muistellaksesi
         muistellakseen
         muistellaksemme
         muistellaksenne
         muistellakseen

III  INFINITIIVI           

inessiivi    muistelemassa 
elatiivi     muistelemasta 
illatiivi    muistelemaan  
adessiivi    muistelemalla
abessiivi    muistelematta 
instruktiivi muisteleman   
                           
Passiivi
instruktiivi muisteltaman  
                           
                           
</pre></td>
								<td>&nbsp;&nbsp;&nbsp;</td>
								<td><pre>     II INFINITIIVI

     inessiivi    muistellessa 
     instruktiivi muistellen 

     Passiivi
     inessiivi    muisteltaessa  






     IV INFINITIIVI

     nominatiivi  muisteleminen 
     partitiivi   muistelemista 
      

     I PARTISIIPPI
     aktiivi      muisteleva 
     passiivi     muisteltava  

     II PARTISIIPPI
     aktiivi      muistellut  
     passiivi     muisteltu
</pre></td>
							</tr>
						</table>

					</div>
				</td>
			</tr></table>		</div>
		<div id="footer"><a href="http://www.oph.fi/"><img src="i/oph_logo_ymmarrasuomea.gif" width="157" height="35" alt="OPH" /></a></div>
	</div>
</body>
</html>
